臺灣高雄地方法院刑事判決　　　　　　110年度簡上字第187號
上　訴　人　臺灣高雄地方檢察署檢察官
被　　　告　呂彥緯


上列被告因毀棄損壞案件，不服本院高雄簡易庭110年度簡字第
871號中華民國110年4月30日刑事簡易判決（聲請簡易判決處刑
案號：109年度少連偵字第298號、110年度偵字第1089、1090號
），提起上訴，本院管轄之第二審合議庭判決如下：
    主  文
上訴駁回。
    事實及理由
壹、程序部分
    被告呂彥緯於本院審理期日經合法傳喚，無正當理由不到庭
    ，爰不待其陳述，逕由檢察官一造辯論而為判決。
貳、實體部分
一、本判決後述所引用之證據資料（詳後引用之各項證據），其
    中傳聞證據部分，縱無刑事訴訟法第159條之1至第159條之4
    或其他規定之傳聞證據例外情形，亦因檢察官及被告同意可
    作為證據使用，依刑事訴訟法第159條之5第1 項之規定，本
    院審酌上開證據資料製作時之情況，尚無違法不當之瑕疵，
    認為適當，應得為證據。
二、本案經本院審理結果，認原審判決認事用法，均無違誤，量
    刑亦屬妥適，應予維持，爰依刑事訴訟法第373 條之規定，
    引用第一審判決書所記載之事實、證據及理由（詳如附件）
    。
三、按量刑輕重，係屬事實審法院得依職權自由裁量之事項，苟
    已斟酌刑法第57條各款所列情狀而未逾越法定刑度，不得遽
    指為違法（最高法院72年台上字第6696號判例意旨參照）。
    查原審判決審酌被告與告訴人係同社區住戶，因前有糾紛而
    感情不睦，竟不思克制情緒及理性處理糾紛，反而恣意持棍
    棒敲擊告訴人之監視器致使損壞而不堪使用，足以生損害於
    告訴人，顯見其法紀觀念淡薄，缺乏尊重他人財產權之觀念
    ，且影響社會安全秩序，經本院移送調解，定於110年4月8
    日為調解期日，然告訴人於110年3月29日來電告知本院「本
    件我不想與被告調解，請依法判決」，此有本院辦理刑事案
    件電話紀錄查詢表附卷可參，致未能與告訴人和解以賠償其
    損失。惟念被告犯後坦承犯行，態度尚可，復衡酌本案犯罪
    動機、手段及造成告訴人財產上損害之程度，暨被告於警詢
    自述之教育程度及家庭經濟狀況、告訴人提起刑事附帶民事
    訴訟等一切情狀，量處有期徒刑2 月，並諭知易科罰金之折
    算標準。本院認原審判決認事用法，均無違誤，並已就刑法
    第57條各款所列情狀予以斟酌，均有卷證資料可資查核，量
    刑亦稱允當，並無裁量逾越或濫用之違法。上訴人依告訴人
    之請求，以「被告迄今未與告訴人達成和解，毫無填補告訴
    人損失之積極作為，顯見犯後態度不佳，足認其藐視法律規
    定，對社會大眾之生命財產造成威脅」等事由，認原審判決
    量刑過輕，提起上訴。經查原審於審理中已安排雙方調解之
    期日，然告訴人向原審表示不想與被告調解，致使被告無從
    與告訴人和解以賠償其損失，此客觀情事亦經原審於量刑時
    有所考量，上訴意旨仍以此情由指摘原審判決量刑過輕，並
    無理由，應予駁回。
據上論斷，應依刑事訴訟法第455條之1第1項、第3項、第371 條
、第373條、第368條，判決如主文。
本案經檢察官吳協展聲請簡易判決處刑及提起上訴；檢察官葉容
芳到庭執行職務。
中    華    民    國   110    年    10    月    29    日
                  刑事第九庭  審判長法  官  毛妍懿
                                    法  官  陳俊宏
                                    法  官  黃三友
以上正本係照原本作成，證明與原本無異。
本判決不得上訴。
中    華    民    國  110    年    10    月     29    日
                                    書記官  林豐富
附錄論罪之法條
刑法第354條（毀棄損壞罪）
毀棄、損壞前二條以外之他人之物或致令不堪用，足以生損害於
公眾或他人者，處二年以下有期徒刑、拘役或一萬五千元以下罰
金。
　
附件：
臺灣高雄地方法院刑事簡易判決          110年度簡字第871號
聲  請  人  臺灣高雄地方檢察署檢察官
被      告  呂彥緯  男  民國00年00月00日生
                    身分證統一編號：Z000000000號
                    住高雄市○○區○○路000巷0號
                    居高雄市○○區○○路000巷0號4樓之10
上列被告因毀棄損壞案件，經檢察官聲請以簡易判決處刑（110
年度偵字第1089號、第1090號、109 年度少連偵字第298 號），
本院判決如下：
    主  文
呂彥緯犯毀損他人物品罪，處有期徒刑貳月，如易科罰金，以新
臺幣壹仟元折算壹日。
    事實及理由
一、本案犯罪事實與證據，均引用檢察官聲請簡易判決處刑書之
    記載（如附件）。
二、按刑法毀損罪所稱之「毀棄」，係指以銷毀、滅除、拋棄等
    方法，使物之效用或價值全部喪失；「損壞」，係指損害、
    破壞物之外觀形貌，使其效用或價值喪失或減損；至於「致
    令不堪用」，則指以毀棄、損壞以外之方法，使物不堪通常
    使用而言。查被告呂彥緯持棍棒敲打告訴人楊幼朱裝設於停
    車場天花板之監視器，致告訴人監視器掉落地面破損而無法
    正常運作，且無從以一般方式回復原狀，自屬損壞行為，核
    被告所為，係犯刑法第354 條之毀損他人物品罪。
三、爰以行為人責任為基礎，審酌被告與告訴人係同社區住戶，
    因前有糾紛而感情不睦，竟不思克制情緒及理性處理糾紛，
    反而恣意持棍棒敲擊告訴人之監視器致使損壞而不堪使用，
    足以生損害於告訴人，顯見其法紀觀念淡薄，缺乏尊重他人
    財產權之觀念，且影響社會安全秩序，經本院移送調解，定
    於110 年4 月8 日為調解期日，然告訴人於110 年3 月29日
    來電告知本院「本件我不想與被告調解，請依法判決」，此
    有本院辦理刑事案件電話紀錄查詢表附卷可參，致未能與告
    訴人和解以賠償其損失。惟念被告犯後坦承犯行，態度尚可
    ，復衡酌本案犯罪動機、手段及造成告訴人財產上損害之程
    度，暨被告於警詢自述之教育程度及家庭經濟狀況、告訴人
    提起刑事附帶民事訴訟等一切情狀，量處如主文所示之刑，
    並諭知以新臺幣1,000 元折算1 日之易科罰金折算標準，以
    資懲儆。
四、上開棍棒雖為被告犯本案之犯罪工具，然未據扣案，本院審
    酌此類物品非難取得，非違禁物，缺乏刑法上之重要性，爰
    依刑法第38條之2 第2 項之規定，不予宣告沒收。
五、依刑事訴訟法第449 條第1 項後段、第3 項、第454 條第2
    項、刑法第354 條、第41條第1 項前段，刑法施行法第1 條
    之1 ，逕以簡易判決處刑如主文。
六、如不服本判決，應於判決送達之日起20日內向本院提出上訴
    書狀（附繕本），上訴於本院第二審合議庭。
本案經檢察官吳協展聲請以簡易判決處刑。
中    華    民    國   110    年    4     月    30    日
                  高雄簡易庭    法  官  李爭春
以上正本證明與原本無異。
如不服本判決，應於判決送達之日起20日內向本院提出上訴書狀
。
中    華    民    國   110    年    4     月    30    日
                                書記官  李宗諺
附錄論罪科刑法條
《刑法第354條》
毀棄、損壞前二條以外之他人之物或致令不堪用，足以生損害於
公眾或他人者，處二年以下有期徒刑、拘役或一萬五千元以下罰
金。
　
附件：
臺灣高雄地方檢察署檢察官聲請簡易判決處刑書
                                     110年度偵字第1089號
                                     110年度偵字第1090號
                                  109年度少連偵字第298號
    被      告  呂彥緯  男  21歲（民國00年00月00日生）
                        住高雄市○○區○○路000巷0號
                        居高雄市○○區○○路000巷0號4樓
                          之10
                        國民身分證統一編號：Z000000000號
上被告因毀棄損壞案件，業經偵查終結，認為宜聲請以簡易判決
處刑，茲將犯罪事實及證據並所犯法條分敘如下：
        犯罪事實
一、呂彥緯與楊幼朱前有糾紛，詎呂彥緯竟基於毀損之犯意，於
    民國109 年9 月10日22時17分許，在高雄市○○區○○路00
    0 巷0 號C 棟停車場，持棍棒撥打楊幼朱裝設於停車場天花
    板之監視器1 台，致令該監視器掉落地面破損而不堪使用。
二、案經楊幼朱訴由高雄市政府警察局三民第二分局報告偵辦。
        證據並所犯法條
一、被告呂彥緯於警詢及偵查中，對上揭犯罪事實坦承不諱，核
    與告訴人楊幼朱之指訴情節大致相符，並有，設備明細、相
    關照片、監視器影片光碟及本署勘驗報告附卷可稽，核被告
    之任意性自白與事實相符，其犯嫌已堪認定。
二、核被告呂彥緯所為，係犯刑法第354條毀損罪嫌。
三、依刑事訴訟法第451條第1項聲請逕以簡易判決處刑。
    此    致
臺灣高雄地方法院
中    華    民    國   110    年    1     月    6     日
                              檢  察  官  吳協展